# 类似BT项目借到大额资金用于短期银行理财利息收入

提问人：Helenkang 时间：2017-10-06 10:53:41
陈版主，
如果我们是类似BT项目项目(或者类似从政府拿到代建项目）借到大额资金用于短期银行理财利息收入，是要放在哪个科目？本来借到资金是放在在建工程利息支出，那么暂时放到银行理财收到利息，也应放在在建工程利息收入，（其实冲减借到利息支出）会比较合适吧？而不能做投资收益吧？谢谢您的答复。

回答人：chenyiwei
除了借款费用准则规定的暂时闲置的专门借款用于暂时性投资的收益，在资本化期间内冲减资本化利息的情形以外，其他情况下以借款资金进行投资获得的收益均计入投资收益。